Images des répertoires du notaire Laurent II de Monhenault pour l'étude XXVI
Archives nationales de France
Images des répertoires du notaire Laurent II de Monhenault pour l'étude XXVI
15 avril 1655 - 13 avril 1682
MC/RE/XXVI/2 - MC/RE/XXVI/3
Etude XXVI; Monhenault, Laurent II de
2 registres
Archives nationales de France
Minutes et répertoires: la loi 2008-696 du 15 juillet 2008 relative aux archives a fixé à 75 ans à compter de la date de l'acte, ou à 25 ans à compter de la date du décès de l'intéressé si ce délai est plus bref, le délai de communication des minutes et répertoires des notaires; ce délai est porté à 100 ans à compter de la date de l'acte si le document se rapporte à un mineur (code du Patrimoine, articles L213-2, 4e d et 5e).
Autres documents de l'étude (dossiers de clients, comptabilité...): s'agissant d'archives privées, ces documents sont communicables selon les modalités fixées par le déposant ou le donateur.
Certains documents ne sont pas accessibles sous leur forme originale en raison de leur mauvais état de conservation.
Registres entrés aux Archives nationales en 1932.
Images des répertoires de l’étude XXVI
Archives de l'étude XXVI
répertoire d'officier public ministériel
- Répertoire chronologique pour la période du 15 avril 1655 au 30 septembre 1678, 15 avril 1655 - 30 septembre 1678; MC/RE/XXVI/2; Un registre de 366 feuillets de papier manuscrits, hauteur 35 x largeur 22,5 cm. Le registre a été restauré et est en bon état.
  Les actes sont inscrits sur deux colonnes. Le répertoire contient les informations suivantes: pour chaque année et chaque mois lisiblement mentionnés: 1. nature de l'acte; 2. nom, prénom des parties.
  répertoire
  - Liste chronologique des actes pour la période du 15 avril à décembre 1655, 15 avril - décembre 1655; 22 r°-33 r°; 12 feuillets
  - Liste chronologique des actes pour la période de janvier à décembre 1656, janvier - décembre 1656; 33 r°-50 v°; 18 feuillets
  - Liste chronologique des actes pour la période de janvier à décembre 1657, janvier - décembre 1657; 51 r°-64 r°; 14 feuillets
  - Liste chronologique des actes pour la période de janvier à décembre 1658, janvier - décembre 1658; 64 r°-77 v°; 14 feuillets
  - Liste chronologique des actes pour la période de janvier à décembre 1659, janvier - décembre 1659; 78 r°-92 v°; 15 feuillets
  - Liste chronologique des actes pour la période de janvier à décembre 1660, janvier - décembre 1660; 92 v°-107 r°; 15 feuillets
  - Liste chronologique des actes pour la période de janvier à décembre 1661, janvier - décembre 1661; 107 v°-123 v°; 17 feuillets
  - Liste chronologique des actes pour la période de janvier à décembre 1662, janvier - décembre 1662; 123 v°-139 v°; 17 feuillets
  - Liste chronologique des actes pour la période janvier à décembre 1663, janvier - décembre 1663; 139 v°-153 r°; 15 feuillets
  - Liste chronologique des actes pour la période de janvier à décembre 1664, janvier - décembre 1664; 154 r°-164 r°; 11 feuillets
  - Liste chronologique des actes pour la période de janvier à décembre 1665, janvier - décembre 1665; 164 r°-177 v°; 14 feuillets
  - Liste chronologique des actes pour la période de janvier à décembre 1666, janvier - décembre 1666; 177 v°-196 v°; 20 feuillets
  - Liste chronologique des actes pour la période de janvier à décembre 1667, janvier - décembre 1667; 196 v°-212 r°; 17 feuillets
  - Liste chronologique des actes pour la période de janvier à décembre 1668, janvier - décembre 1668; 212 r°-224 r°; 13 feuillets
  - Liste chronologique des actes pour la période de janvier à décembre 1669, janvier - décembre 1669; 224 r°-235 v°; 12 feuillets
  - Liste chronologique des actes pour la période de janvier à décembre 1670, janvier - décembre 1670; 235 v°-249 v°; 15 feuillets
  - Liste chronologique des actes pour la période de janvier à décembre 1671, janvier - décembre 1671; 249 v°-268 r°; 20 feuillets
  - Liste chronologique des actes pour la période de janvier à décembre 1672, janvier - décembre 1672; 268 r°-285 r°; 14 feuillets
  - Liste chronologique des actes pour la période janvier à décembre 1673, janvier - décembre 1673; 285 r°-303 r°; 19 feuillets
  - Liste chronologique des actes pour la période de janvier à décembre 1674, janvier - décembre 1674; 303 v°-322 v°; 20 feuillets
  - Liste chronologique des actes pour la période de janvier à décembre 1675, janvier - décembre 1675; 322 v°-344 v°; 23 feuillets
  - Liste chronologique des actes pour la période de janvier à décembre 1676, janvier - décembre 1676; 344 v°-355 v°; 12 feuillets
  - Liste chronologique des actes pour la période de janvier à décembre 1677, janvier - décembre 1677; 356 r°-365 v°; 10 feuillets
  - Liste chronologique des brevets grossoyés pour la période de juin 1655 à septembre 1678, juin 1655 - septembre 1678; 1 r°-21 v°; 21 feuillets
- Répertoire chronologique pour la période du 1er décembre 1678 au 13 avril 1682, 1er décembre 1678 - 13 avril 1682; MC/RE/XXVI/3; Le répertoire comporte 51 feuillets et fait partie d'un registre de 150 feuillets de papier manuscrits, hauteur 35 x largeur 20,5 cm. Le registre a été restauré mais les feuillets présentent des traces d'humidité et les 10 premiers feuillets sont partiellement détruits.
  Le registre contient aussi le répertoire du notaire Jean Nicolas de Monhenault pour la période du 5 mai 1682 au 30 janvier 1693.
  Les actes sont inscrits sur deux colonnes. Le répertoire contient les informations suivantes: pour chaque année et chaque mois lisiblement mentionnés: 1. nature de l'acte; 2. date de l'acte; 3. nom, prénom des parties.
  - Liste chronologique des actes pour la période du 1er au 31 décembre 1678, 1er décembre - 31 décembre 1678; 1 r°; 1 feuillet
  - Liste chronologique des actes pour la période du 1er janvier au 30 décembre 1679, 1er janvier - 30 décembre 1679; 1 r°-16 v°; 16 feuillets
  - Liste chronologique des actes pour la période du 2 janvier au 30 décembre 1680, 2 janvier - 30 décembre 1680; 17 r°-28 r°; 12 feuillets
  - Liste chronologique des actes pour la période du 1er janvier au 31 décembre 1681, 1er janvier - 31 décembre 1681; 28 v°-45 r°; 18 feuillets
  - Liste chronologique des actes pour la période du 2 janvier au 13 avril 1682, 2 janvier - 13 avril 1682; 45 v°-51 v°; 7 feuillets